臺灣臺中地方法院刑事判決
111年度交訴字第172號
公  訴  人  臺灣臺中地方檢察署檢察官
被      告  黃淑娟



上列被告因過失致死案件，經檢察官提起公訴（111年度偵字第
18567號），被告於準備程序中就被訴事實為有罪之陳述，經告
以簡式審判之旨，並聽取意見後，經本院合議庭裁定由受命法官
獨任進行簡式審判程序，本院判決如下：
    主    文
丁○○犯過失致人於死罪，處有期徒刑伍月，如易科罰金，以新
臺幣壹仟元折算壹日。
    犯罪事實
一、丁○○於民國110年10月30日下午6時10分許前某時，駕駛車牌
    號碼為3R-6507號之自用小客車，沿臺中市大肚區平和街由
    大肚街往育英路(即由西往東)方向行駛，於同日下午6時10
    分許，行經平和街與沙田路2段交岔路口處，本應注意汽車行
    駛至交岔路口，左轉彎時，應行至交岔路口中心處左轉，並不得
    占用來車道搶先左轉及轉彎車應讓直行車先行，且依當時天候晴、
    夜間有照明、柏油路面乾燥、無缺陷、無障礙物、視距良好等
    情況，並無不能注意之情事，竟疏未注意及此，冒然左轉，
    欲沿沙田路2段往北方向行進，而駛入對向車道。適盧素菁騎乘
    車牌號碼為MBP-5039號之普通重型機車，沿平和東街由東往
    西方向行進，行經該交岔路口處，雙方因此發生碰撞，致盧
    素菁人、車倒地，而受有頭部外傷及顱內出血等傷勢，經送
    醫救治，於同日出院後，又於同年11月2日送醫救治，而於
    同年11月11日下午3時59分許，因頭部外傷、顱內出血及其
    併發症，致中樞神經性休克死亡。而丁○○於警方接獲報案前
    往上開現場處理時，在場並當場承認為肇事人而接受裁判。
二、案經盧素菁之夫甲○○告訴臺灣臺中地方檢察署檢察官偵查起
    訴。
    理    由
一、查本件被告所犯，非死刑、無期徒刑、最輕本刑為3 年以上
    有期徒刑之罪，或高等法院管轄第一審之案件，被告於準備
    程序中，就前揭被訴事實為有罪之陳述，經受命法官告以簡
    式審判程序之旨，並聽取被告與公訴人之意見後，本院認無
    不得或不宜改依簡式審判程序進行之處，爰依刑事訴訟法第
    273條之1第1項、第284條之1，經合議庭評議後，裁定本件
    由受命法官獨任進行簡式審判程序，是本件之證據調查，依
    刑事訴訟法第273條之2規定，不受同法第159條第1項、第16
    1條之2、第161條之3、第163條之1及第164條至170條規定之
    限制，合先敘明。
二、認定犯罪事實所憑之證據及理由
(一)上開犯罪事實，業據被告於警詢、偵訊、本院準備程序、審
    理中均坦承不諱，核與證人林三保於警詢、偵訊中所述大致
    相符，復有臺中市政府警察局烏日分局處理相驗案件初步調
    查報告暨報驗書、員警110年11月11日偵辦刑案職務報告書
    、盧素菁之光田醫療社團法人光田綜合醫院110年11月11日
    診斷證明書、行政相驗及法醫參考病歷摘要、道路交通事故
    現場圖、道路交通事故調查報告表（一）（二）、丁○○之11
    0 年10月30日道路交通事故談話紀錄表、盧素菁之110 年10
    月30日道路交通事故談話紀錄表、現場及車損照片共11張、
    監視錄影畫面翻拍照片共7張、證號查詢汽車駕駛人資料、
    車號查詢汽車車籍資料、相驗筆錄、解剖筆錄、臺灣臺中地
    方檢察署檢驗報告書、相驗照片共14張、死者所戴安全帽照
    片共4張、解剖照片共47張、道路交通事故初步分析研判表
    、法務部法醫研究所解剖報告書暨鑑定報告書、相驗屍體證
    明書、相驗報告書等資料附卷可憑（見110年度相字第2101
    號卷第11頁、第13頁、第25頁至第29頁、第41頁至第44頁、
    第53頁至第66頁、第69頁、第81頁、第91頁、第99頁至第10
    7頁、第117頁至第125頁、第129頁至第152頁、第159頁、第
    165頁至第176頁、第181頁至第184頁），足認被告自白與事
    實相符，堪以採信。
(二)又按汽車行駛至交岔路口，左轉彎時，應行至交岔路口中心
    處左轉，並不得占用來車道搶先左轉；轉彎車應讓直行車先
    行，道路交通安全規則第102條第1項第5款、第7款分別定有
    明文。查被告駕駛上開自用小客車，行經上開肇事地點時，
    依當時情形無不能注意之情事，竟疏於注意，因而發生本件
    車禍，致被害人人車倒地，受有上開傷勢，進而不治死亡之
    結果，是被告就本件車禍之發生，有違反上開規定之過失，
    應無疑義，復導致被害人死亡，其過失行為與被害人之死亡
    結果，亦具有相當因果關係，是本件被告犯行，堪以認定，
    應依法論科。
(三)綜上所述，本件事證明確，被告犯行堪予認定，應依法論科
    。 
三、核被告所為，係犯刑法第276條之過失致人於死罪。又被告
    於本件車禍肇事後，在其犯罪未被有偵查犯罪權限之公務員
    發覺前，主動向處理車禍事故之員警坦承其為肇事人，並願
    接受裁判，有臺中市政府警察局道路交通事故肇事人自首情
    形紀錄表1紙附卷可佐（見110年度相字第2101號卷第51頁）
    ，被告係對於本件未發覺之罪自首而受裁判，應依刑法第62
    條前段規定減輕其刑。
四、爰審酌被告未遵守交通規則而發生本件車禍，致被害人死亡
    ，造成被害人家屬與被害人天人永隔之悲劇，另斟酌被告之
    過失程度、事後坦承犯行之犯後態度，及因賠償金額未達成
    共識，迄今被告尚未能與告訴人達成和解，以及被告自陳高
    中畢業、從事裁衣服，有1名未成年子女、母親須扶養等家
    庭經濟狀況等情，量處如主文所示之刑，併諭知易科罰金之
    折算標準。
據上論斷，應依刑事訴訟法第273條之1第1項、第299條第1項前
段，刑法第276條、第62條前段、第41條第1項前段，刑法施行法
第1條之1第1項、第2項前段，判決如主文。
本案經檢察官乙○○提起公訴，檢察官丙○○到庭執行職務。
中　　華　　民　　國　　111 　年　　8 　　月　　2 　　日
                  刑事第十九庭  法  官  李婉玉
以上正本證明與原本無異。
如不服本判決應於收受送達後20日內向本院提出上訴書狀，並應
敘述具體理由；其未敘述上訴之理由者，應於上訴期間屆滿後20
日內向本院補提理由書（均須按他造當事人之人數附繕本）「切
勿逕送上級法院」。
告訴人或被害人如不服判決，應備理由具狀向檢察官請求上訴，
上訴期間之計算，以檢察官收受判決正本之日起算。
　　　                         　書記官  王麗雯
中　　華　　民　　國　　111 　年　　8 　　月　　3 　　日
附錄論罪科刑法條
刑法第276條
因過失致人於死者，處五年以下有期徒刑、拘役或五十萬元以下
罰金。